臺灣臺中地方法院民事裁定
111年度重訴更一字第1號
原      告  賀姿華  
被      告  陳猛    
            陳秋鳳  

            陳俊豪  
            林貞利  
            林貞妤  
            陳芳怡  
            陳威志  

            葉綺馨  
            陳秀珠  
            周姿吟  
            魏淑如  
上列當事人間請求返還房屋等事件，本院裁定如下：
    主    文
原告應於本件裁定送達後伍日內，補繳裁判費新臺幣伍拾參萬玖
仟壹佰伍拾肆元，逾期不繳，即駁回原告之訴。
    理  由
一、按訴訟標的之價額，由法院核定。核定訴訟標的之價額，以
    起訴時之交易價額為準；無交易價額者，以原告就訴訟標的
    所有之利益為準；法院因核定訴訟標的之價額，得依職權調
    查證據。以一訴附帶請求其孳息、損害賠償、違約金或費用
    者，不併算其價額。民事訴訟法第77條之1 第1 項、第2 項
    、第3 項、第77條之2 第2 項分別定有明文。
二、經查，上列原告與被告陳猛等11人間請求返還房屋等事件，
    原告於民國108年起訴後，於民國111年1月19日具狀及於本
    院111年4月19日調查時分別為擴張、追加與撤回部分訴之聲
    明（見本院卷第53至54、151至159頁），茲依其變更追加後
    之聲明，重新核定訴訟標的價額為新臺幣（下同）69,303,4
    79元（計算式詳附表一壹、貳、參、肆與附表二、三），依
    民事訴訟法第77條之13、第77條之27及臺灣高等法院民事訴
    訟、強制執行費用提高徵收額數標準表第2條之規定，應徵
    第一審裁判費621,928元，扣除原告已繳納82,774元（見本
    院卷第77、107頁），尚有539,154元未據繳納。茲依民事訴
    訟法第249條第1項但書之規定，限原告於收受本裁定送達5 
    日內補繳，逾期不繳，即駁回其訴。
三、特此裁定。
中　　華　　民　　國　　111 　年　　6 　　月　　29　　日
                  民事第三庭    法  官  廖純卿
正本係照原本作成。
如不服本裁定關於核定訴訟標的價額部分，應於送達後10日內向
本院提出抗告狀，並繳納抗告費新臺幣1,000 元；其餘關於命補
繳裁判費部分，不得抗告。
中　　華　　民　　國　　111 　年　　6 　　月　　29　　日
                                書記官  楊雯君
附表一：（小數點下均四捨五入）
壹、原告主張事實一部分：
一、訴之聲明第1項部分：
　　原告主張依依78年11月華民安養中心合夥契約（下稱系爭合
    夥契約）及不法無因管理、借名登記、不當得利與繼承及債
    權讓與之法律關係，聲明求為命被告林貞妤應將坐落在臺北
    市○○區○○段0○段000地號土地、所有權應有部分為100000分
    之229 ，及其上同小段1281建號即門牌號碼臺北市○○區○○○
    路0段000巷0號10樓之6建物、權利範圍之所有權移轉登記予
    原告，並將返還前開房屋予原告。則依內政部地政司公告土
    地現值及地價查詢系統頁面資料顯示，上開土地公告現值為
    每平方公尺43萬9000元，及依臺北市稅捐稽徵處108年房屋
    稅籍證明，上開建物現值為45萬800元，故上開房地於起訴
    時之訴訟標的價額為4,883,634元【計算式：（439,000元×4
    ,409.42平方公尺×229/100000）+ 450,800元＝4,883,634元
    】。
二、訴之聲明第2項部分撤回。
三、訴之聲明第3項部分：
　　原告主張依同前法律關係，聲明求為命被告陳俊豪、林貞利
    應將坐落在高雄市○鎮區○○段0○段0000○號即門牌號碼高雄市
    ○鎮區○○街000巷0 號建物（下稱高雄房屋）所有權返還原告
    。則依高雄市稅捐稽徵處前鎮分處108年房屋稅籍證明，上
    開建物現值為90萬800元。
四、訴之聲明第4項部分：
　　原告依同前法律關係，聲明求為命被告陳威志、陳芳怡應將
    坐落在臺南市○區○○段0000○號即門牌號碼臺南市○區○○路000
     號建物所有權返還原告。則依臺南市財政稅務局臺南分局1
    08年4月22日南市財南字第1083107900號函所載，上開建物
    現值評定為149萬9900元。
貳、原告主張事實二部分：
一、訴之聲明第1項部分：
　　原告請求被告陳猛、陳秋鳳、陳威志、陳俊豪各應將附表二
　　所示不動產之所有權移轉登記予原告。原告請求給付之如附
    表二所示之土地，公告現值合計24,562,236元，原告請求給
    付之如附表三所示之建物，課稅現值合計1,682萬4,200元，
    是上開附表二、三不動產所有權價額核計為41,386,436元（
    計算式：24,562,236＋16,824,200＝41,386,436元）。
二、訴之聲明第2項部分：
　　原告請求被告陳猛應將龍華有機農場及龍驛食品商行、葉綺
　　馨應將龍華旅館、陳秀珠應將紫竹林康復之家、周姿吟應將
　　約生精神護理之家、葉淑如應將龍華精神護理之家等機構經
　　營權之全部之負責人變更為原告或其指定之人（按有關交付
    契約書部分已撤回）。則此部分請求各應依民事訴訟法第77
    條之12規定核定其訴訟標的價額為165萬元，合計為825萬元
    【計算式：1,650,000×5＝8,250,000】。
三、訴之聲明第3項部分：
　　原告依系爭合夥契約及不法無因管理、借名登記等法律關係
    ，請求被告陳猛、陳秋鳳、陳威志、陳俊豪將建物（大坑大
    觀段房屋及高雄旗山區房屋）返還原告，並依侵權行為與不
    當得利之法律關係請求被告陳猛、陳秋鳳、陳威志、陳俊豪
    各給付原告1 億元及法定利息。查，原告請求返還上開房屋
    部分，與訴之聲明第1 項附表三所示建物之標的利益同一互
    相競合，不與併算價額。又原告請求被告陳猛、陳秋鳳、陳
    威志、陳俊豪各給付金錢部分，係屬請求返還大坑大觀段房
    屋及高雄旗山區房屋部分之附帶請求，亦不併算價額。
參、原告於111年1月19日追加部分：
　　原告依78年11月之系爭合夥契約及不法無因管理、借名登記
    等法律關係，請求被告陳秋鳳應將坐落在高雄市○○區○○段00
    00○號即門牌號碼高雄市○○區○○○路000號12樓房屋及同段642
    8建號權利範圍100000分之942之共有部分及所坐落之土地即
    同段75地號土地權利範圍100000分之969 之所有權（下稱左
    營房地）移轉登記予原告，並將房屋返還原告。則依上開土
    地登記第二類謄本所載公告土地現值為每平方公尺161,632
    元；依高雄市稅捐稽徵處111年房屋稅籍證明書，上開建物
    現值為7,055,200元，則上開左營房地於起訴時之訴訟標的
    價額為12,382,709元【計算式：（161,632元×3401.52平方
    公尺×969/100000）+ 7,055,200元＝12,382,709元，元以下
    四捨五入】。
肆、綜上，事實一部分之訴之聲明第1、3、4項及事實二部分之
    訴之聲明第1、2項暨追加部分價額應合併計算，是本件訴訟
    標的價額核定為69,303,479元（計算式：4,883,634元＋900,
    800元＋1,499,900元＋41,386,436元＋8,250,000元+12,382,70
    9元＝69,303,479元）。　
　　
附表二：原告請求移轉土地部分全部所有權並交付
編號 地號 面積　　(㎡) 權利範圍 公告現值　( 新臺幣) 核定價額　　( 新臺幣) 以下為被告陳猛、陳秋鳳、陳俊豪共有土地部分　　　　　　　　　　　　　　　　　　　　　      1 高雄市○○區○○段000000地號 2661.6 被告陳猛　50/210　　被告陳秋鳳102/210　被告陳俊豪36/210　　總計　　　188/210 1,100元 2,621,042元 以下為被告陳猛所有之土地部分　　　　　　　　　　　　　　　　　　　　　　　　　　　　      2　 高雄市○○區○○段0000000地號 566　　 全部　　　 1,100元　 622,600元　 3　 高雄市○○區○○段0000000地號 972　　 全部　　　 1,100元　 1,069,200元 4　 高雄市○○區○○段0000000地號 674　　 全部　　　 1,100元　 741,400元　 5　 高雄市○○區○○段0000000地號 912　　 全部　　　 1,100元　 1,003,200元 6　 高雄市○○區○○段0000000地號 931　　 全部　　　 1,100元　 1,024,100元 7　 高雄市○○區○○段0000000地號 231　　 全部　　　 1,100元　 254,100元　 8　 高雄市○○區○○段0000000地號 123　　 全部　　　 1,100元　 135,300元　 9　 高雄市○○區○○段0000000地號 24　　　 全部　　　 1,100元　 26,400元　　 10　 高雄市○○區○○段0000000地號 728　　 全部　　　 1,100元　 800,800元　 11　 高雄市○○區○○段0000000地號 755　　 全部　　　 1,100元　 830,500元　 12　 高雄市○○區○○段0000000地號 566　　 全部　　　 1,100元　 622,600元　 13　 高雄市○○區○○段0000000地號 413　　 全部　　　 1,100元　 454,300元　 14　 高雄市○○區○○段0000000地號 342　　 全部　　　 1,100元　 376,200元　 15　 台中市○○區○○段000地號　　 4544.07 579/10000 9,000元　 2,367,915 元 16　 台中市○○區○○段000地號　　 1250.98 579/10000 9,000元　 651,886元　 以下為被告陳俊豪所有之土地部分　　　　　　　　　　　　　　　　　　　　　　　　　　　      17　 高雄市○○區○○段 000000 地號 615　　 全部　　　 1,100元　 676,500元　 18　 高雄市○○區○○段 000000 地號 67　　　 全部　　　 1,100元　 73,700元　　 19　 高雄市○○區○○段 000000 地號 67　　　 全部　　　 1,100元　 73,700元　　 20 高雄市○○區○○段 0000000 地號 189 全部 1,100元 207,900元 21 高雄市○鎮區○○段○○段　　　0000000 地號 175.38 1/8 46,000元 1,008,435元 22 高雄市○鎮區○○段○○段　　　0000000 地號 65.91 全部 46,000元 3,031,860元 23 高雄市○鎮區○○段○○段　　　0000000 地號 106.44 1/8 46,000元 612,030元 以下為被告陳威志所有之土地部分　　　　　　　　　　　　　　　　　　　　　　　　　　　      24 高雄市○○區○○段 0000000 地號 162 全部 1,100元 178,200元 25 高雄市○○區○○段 0000000 地號 165 全部 1,100元 181,500元 26 高雄市○○區○○段 0000000 地號 224 全部 1,100元 246,400元 27 高雄市○○區○○段 0000000 地號 190 全部 1,100元 209,000元 28 高雄市○○區○○段 0000000 地號 188 全部 1,100元 206,800元 29 高雄市○○區○○段 0000000 地號 153 全部 1,100元 168,300元 30　 台南市○區○○段000地號　　　 116.09　 全部　　　 35,200元　 4,086,368元 合計     24,562,236元 

附表三：原告請求移轉建物部分全部所有權並交付
編號 建號 建物門牌 權利範圍 課稅現值　　（新臺幣） 以下為被告陳猛所有之建物部分　　　　　　　　　　　　　　　　　　　　　　　　　　　　　　     1 臺中市○○區○○段0○號 台中市○○區○○巷 00 弄 00 號 878/10000 已於 921 地震時全毀拆除、註銷稅籍，殘值＝0。 2 高雄市○○區○○段 000　○號 高雄市○○區○○○路000巷0號 全部 653,700元 3 高雄市○○區○○段 000　○號 高雄市○○區○○○路 000 巷 0號1樓 全部 863,800元 4 高雄市○○區○○段 000　○號 高雄市○○區○○○路 000 巷 0號 1 樓 全部 863,800元 5 高雄市○○區○○段 000　○號 高雄市○○區○○○路 000 巷 0號 全部 1,100,500元 以下為被告陳秋鳳所有之建物部分　　　　　　　　　　　　　　　　　　　　　　　　　　　　　     6 高雄市○○區○○段 000　○號 高雄市○○區○○○路 000 巷 00○ 0 號 2 樓 全部 50,700元 7 高雄市○○區○○段 000　○號 高雄市○○區○○○路 000 巷 00○ 0 號 2 樓 全部 50,700元 8 高雄市○○區○○段 000　○號 高雄市○○區○○○路 000 巷 00○ 0 號 2 樓 全部 50,700元 9 高雄市○○區○○段 000　○號 高雄市○○區○○○路 000 巷 00○ 0 號 2 樓 全部 50,700元 10 高雄市○○區○○段 000　○號 高雄市○○區○○○路 000 巷 00○ 0 號 2 樓 全部 50,700元 11 高雄市○○區○○段 000　○號 高雄市○○區○○○路 000 巷 0○ 00 號 2 樓 全部 93,800元 12 高雄市○○區○○段 000　○號 高雄市○○區○○○路 000 巷 0○ 00 號 2 樓 全部 93,800元 13 高雄市○○區○○段 000　○號 高雄市○○區○○○路 000 巷 0○ 00 號 2 樓 全部 90,800元 14 高雄市○○區○○段 000　○號 高雄市○○區○○○路 000 巷 0○ 0 號 2 樓 全部 98,300元 15 高雄市○○區○○段 000　○號 高雄市○○區○○○路 000 巷 00號 1 樓 全部 50,700元 16 高雄市○○區○○段 000　○號 高雄市○○區○○○路 000 巷 0○ 00 號 3 樓 全部 93,800元 17 高雄市○○區○○段 000　○號 高雄市○○區○○○路 000 巷 0○ 00 號 3 樓 全部 93,800元 18 高雄市○○區○○段 000　○號 高雄市○○區○○○路 000 巷 0○ 00 號 3 樓 全部 93,800元 19 高雄市○○區○○段 000　○號 高雄市○○區○○○路 000 巷 0○ 00 號 3 樓 全部 93,800元 20 高雄市○○區○○段 000　○號 高雄市○○區○○○路 000 巷 0○ 00 號 2 樓 全部 93,800元 21 高雄市○○區○○段 000　○號 高雄市○○區○○○路 000 巷 0○ 00 號 3 樓 全部 90,800元 22 高雄市○○區○○段 000　○號 高雄市○○區○○○路 000 巷 0○ 00 號 3 樓 全部 90,800元 23 高雄市○○區○○段 000　○號 高雄市○○區○○○路 000 巷 0○ 00 號 3 樓 全部 90,800元 24 高雄市○○區○○段 000　○號 高雄市○○區○○○路 000 巷 0○ 00 號 3 樓 全部 90,800元 25 高雄市○○區○○段 000　○號 高雄市○○區○○○路 000 巷 0○ 0 號 3 樓 全部 90,800元 26 高雄市○○區○○段 000　○號 高雄市○○區○○○路 000 巷 0○ 0 號 3 樓 全部 90,800元 27 高雄市○○區○○段 000　○號 高雄市○○區○○○路 000 巷 00號 1 樓 全部 50,700元 28 高雄市○○區○○段 000　○號 高雄市○○區○○○路 000 巷 00號 1 樓 全部 50,700元 29 高雄市○○區○○段 000　○號 高雄市○○區○○○路 000 巷 0○ 0 號 3 樓 全部 90,800元 30 高雄市○○區○○段 000　○號 高雄市○○區○○○路 000 巷 0○ 00 號 2 樓 全部 93,800元 31 高雄市○○區○○段 000　○號 高雄市○○區○○○路 000 巷 0○ 00 號 2 樓 全部 93,800元 32 高雄市○○區○○段 000　○號 高雄市○○區○○○路 000 巷 0○ 00 號 2 樓 全部 90,800元 33 高雄市○○區○○段 000　○號 高雄市○○區○○○路 000 巷 0○ 00 號 2 樓 全部 90,800元 34 高雄市○○區○○段 000　○號 高雄市○○區○○○路 000 巷 0○ 00 號 2 樓 全部 90,800元 35 高雄市○○區○○段 000　○號 高雄市○○區○○○路 000 巷 0○ 00 號 2 樓 全部 90,800元 36 高雄市○○區○○段 000　○號 高雄市○○區○○○路 000 巷 0○ 00 號 2 樓 全部 90,800元 37 高雄市○○區○○段 000　○號 高雄市○○區○○○路 000 巷 0○ 00 號 2 樓 全部 90,800元 38 高雄市○○區○○段 000　○號 高雄市○○區○○○路 000 巷 0○ 00 號 2 樓 全部 93,800元 39 高雄市○○區○○段 000　○號 高雄市○○區○○○路 000 巷 0○ 0 號 2 樓 全部 90,800元 40 高雄市○○區○○段 000　○號 高雄市○○區○○○路 000 巷 0○ 0 號 2 樓 全部 93,800元 41 高雄市○○區○○段 000　○號 高雄市○○區○○○路 000 巷 0○ 0 號 2 樓 全部 90,700元 42 高雄市○○區○○段 000　○號 高雄市○○區○○○路 000 巷 0○ 0 號 3 樓 全部 59,200元 43 高雄市○○區○○段 000　○號 高雄市○○區○○○路 000 巷 0○ 00 號 2 樓 全部 90,800元 44 高雄市○○區○○段 000　○號 高雄市○○區○○○路 000 巷 0○ 00 號 2 樓 全部 90,800元 45 高雄市○○區○○段 000　○號 高雄市○○區○○○路 000 巷 0○ 00 號 3 樓 全部 90,800元 46 高雄市○○區○○段 000　○號 高雄市○○區○○○路 000 巷 00○ 0 號 2 樓 全部 50,700元 47 高雄市○○區○○段 000　○號 高雄市○○區○○○路 000 巷 00○ 0 號 2 樓 全部 50,700元 48 高雄市○○區○○段 000　○號 高雄市○○區○○○路 000 巷 00○ 0 號 2 樓 全部 50,700元 49 高雄市○○區○○段 000　○號 高雄市○○區○○○路 000 巷 00○ 0 號 2 樓 全部 50,700元 50 高雄市○○區○○段 000　○號 高雄市○○區○○○路 000 巷 00○ 0 號 2 樓 全部 50,700元 51 高雄市○○區○○段 000　○號 高雄市○○區○○○路 000 巷 00○ 0 號 2 樓 全部 50,700元 52 高雄市○○區○○段 000　○號 高雄市○○區○○○路 000 巷 00○ 0 號 2 樓 全部 50,700元 53 高雄市○○區○○段 000　○號 高雄市○○區○○○路 000 巷 00○ 0 號 2 樓 全部 50,700元 54 高雄市○○區○○段 000　○號 高雄市○○區○○○路 000 巷 00○ 0 號 2 樓 全部 50,700元 55 高雄市○○區○○段 000　○號 高雄市○○區○○○路 000 巷 00○ 0 號 2 樓 全部 50,700元 56 高雄市○○區○○段 000　○號 高雄市○○區○○○路 000 巷 00○ 0 號 2 樓 全部 50,700元 57 高雄市○○區○○段 000　○號 高雄市○○區○○○路 000 巷 00○ 0 號 2 樓 全部 50,700元 58 高雄市○○區○○段 000　○號 高雄市○○區○○○路 000 巷 00○ 0 號 2 樓 全部 50,700元 59 高雄市○○區○○段 000　○號 高雄市○○區○○○路 000 巷 00○ 0 號 2 樓 全部 50,700元 60 高雄市○○區○○段 000　○號 高雄市○○區○○○路 000 巷 00○ 0 號 2 樓 全部 50,700元 61 高雄市○○區○○段 000　○號 高雄市○○區○○○路 000 巷 0○ 00 號 2 樓 全部 95,200元 62 高雄市○○區○○段 000　○號 高雄市○○區○○○路 000 巷 0○ 0 號 2 樓 全部 95,200元 63 高雄市○○區○○段 000　○號 高雄市○○區○○○路 000 巷 0○ 00 號 全部 93,800元 64 高雄市○○區○○段 000　○號 高雄市○○區○○○路 000 巷 0○ 0 號 2 樓 全部 93,800元 65 高雄市○○區○○段 000　○號 高雄市○○區○○○路 000 巷 0○ 00 號 3 樓 全部 90,800元 66 高雄市○○區○○段 000　○號 高雄市○○區○○○路 000 巷 0○ 00 號 3 樓 全部 90,800元 67 高雄市○○區○○段 000　○號 高雄市○○區○○○路 000 巷 0○ 00 號 3 樓 全部 90,800元 68 高雄市○○區○○段 000　○號 高雄市○○區○○○路 000 巷 0○ 00 號 3 樓 全部 93,800元 69 高雄市○○區○○段 000　○號 高雄市○○區○○○路 000 巷 0○ 00 號 3 樓 全部 93,800元 70 高雄市○○區○○段 000　○號 高雄市○○區○○○路 000 巷 0○ 00 號 3 樓 全部 93,800元 71 高雄市○○區○○段 000　○號 高雄市○○區○○○路 000 巷 0○ 00 號 3 樓 全部 93,800元 72 高雄市○○區○○段 000　○號 高雄市○○區○○○路 000 巷 0○ 0 號 3 樓 全部 98,300元 73 高雄市○○區○○段 000　○號 高雄市○○區○○○路 000 巷 00號 1 樓 全部 50,700元 74 高雄市○○區○○段 000　○號 高雄市○○區○○○路 000 巷 00號 1 樓 全部 50,700元 75 高雄市○○區○○段 000　○號 高雄市○○區○○○路 000 巷 00號 1 樓 全部 50,700元 76 高雄市○○區○○段 000　○號 高雄市○○區○○○路 000 巷 00號 1 樓 全部 50,700元 77 高雄市○○區○○段 000　○號 高雄市○○區○○○路 000 巷 00號 1 樓 全部 50,700元 78 高雄市○○區○○段 000　○號 高雄市○○區○○○路 000 巷 00號 1 樓 全部 50,700元 79 高雄市○○區○○段 000　○號 高雄市○○區○○○路 000 巷 00號 1 樓 全部 50,700元 80 高雄市○○區○○段 000　○號 高雄市○○區○○○路 000 巷 00號 1 樓 全部 50,700元 81 高雄市○○區○○段 000　○號 高雄市○○區○○○路 000 巷 00號 1 樓 全部 50,700元 82 高雄市○○區○○段 000　○號 高雄市○○區○○○路 000 巷 00號 1 樓 全部 50,700元 83 高雄市○○區○○段 000　○號 高雄市○○區○○○路 000 巷 00號 1 樓 全部 50,700元 84 高雄市○○區○○段 000　○號 高雄市○○區○○○路 000 巷 00號 1 樓 全部 50,700元 85 高雄市○○區○○段 000　○號 高雄市○○區○○○路 000 巷 00號 1 樓 全部 50,700元 86 高雄市○○區○○段 000　○號 高雄市○○區○○○路 000 巷 00號 1 樓 全部 50,700元 87 高雄市○○區○○段 000　○號 高雄市○○區○○○路 000 巷 00號 1 樓 全部 53,200元 88 高雄市○○區○○段 000　○號 高雄市○○區○○○路 000 巷 0○ 0 號 2 樓 全部 50,700元 89 高雄市○○區○○段 000　○號 高雄市○○區○○○路 000 巷 0○ 0 號 2 樓 全部 53,200元 90 高雄市○○區○○段 000　○號 高雄市○○區○○○路 000 巷 00○ 0 號 2 樓 全部 50,700元 91 高雄市○○區○○段 000　○號 高雄市○○區○○○路 000 巷 0○ 0 號 2 樓 全部 50,700元 92 高雄市○○區○○段 000　○號 高雄市○○區○○○路 000 巷 0○ 0 號 2 樓 全部 50,700元 93 高雄市○○區○○段 000　○號 高雄市○○區○○○路 000 巷 0○ 00 號 3 樓 全部 93,800元 94 高雄市○○區○○段 000　○號 高雄市○○區○○○路 000 巷 0○ 00 號 3 樓 全部 90,800元 95 高雄市○○區○○段 000　○號 高雄市○○區○○○路 000 巷 0○ 00 號 2 樓 全部 89,400元 96 高雄市○○區○○段 000　○號 高雄市○○區○○○路 000 巷 0○ 00 號 3 樓 全部 98,300元 97 高雄市○○區○○段 000　○號 高雄市○○區○○○路 000 巷 00○ 0 號 2 樓 全部 50,700元 98 高雄市○○區○○段 000　○號 高雄市○○區○○○路 000 巷 0號 3 樓之8 全部 93,800元 99 高雄市○○區○○段 000　○號 高雄市○○區○○○路 000 巷 0號 2 樓之14 全部 93,800元 100 高雄市○○區○○段 000　○號 高雄市○○區○○○路 000 巷 0號 2 樓之16 全部 93,800元 101 高雄市○○區○○段 000　○號 高雄市○○區○○○路 000 巷 0號 2 樓之20 全部 93,800元 102 高雄市○○區○○段 000　○號 高雄市○○區○○○路 000 巷 00號 全部 50,700元 103 高雄市○○區○○段 000　○號 高雄市○○區○○○路 000 巷 0號 2 樓之18 全部 93,800元 104 高雄市○○區○○段 000　○號 高雄市○○區○○○路 000 巷 0號 2 樓之26 全部 93,800元 105 高雄市○○區○○段 000　○號 高雄市○○區○○○路 000 巷 0號 3 樓之32 全部 93,800元 以下為被告陳俊豪所有之建物部分　　　　　　　　　　　　　　　　　　　　　　　　　　　　　     106 高雄市○鎮區○○段○○段0000○號 高雄市○鎮區○○街000巷0號 全部 903,200元 107 高雄市○○區○○段00○號 高雄市○○區○○○街00號　　　 全部　　　 1101,800元　 108 高雄市○○區○○段00○號 高雄市○○區○○路00號　　　　 全部　　　 133,700元　 109 高雄市○○區○○段 000　○號 高雄市○○區○○○路 000 巷 00○ 0 號 2 樓 全部 50,700元 110 高雄市○○區○○段 000　○號 高雄市○○區○○○路 000 巷 00○ 0 號 2 樓 全部 50,700元 111 高雄市○○區○○段 000　○號 高雄市○○區○○○路 000 巷 00○ 0 號 2 樓 全部 50,700元 112 高雄市○○區○○段 000　○號 高雄市○○區○○○路 000 巷 00○ 0 號 2 樓 全部 50,700元 113 高雄市○○區○○段 000　○號 高雄市○○區○○○路 000 巷 00號 1 樓 全部 50,700元 114 高雄市○○區○○段 000　○號 高雄市○○區○○○路 000 巷 0○ 0 號 3 樓 全部 93,800元 115 高雄市○○區○○段 000　○號 高雄市○○區○○○路 000 巷 0○ 00 號 3 樓 全部 95,200元 116 高雄市○○區○○段 000　○號 高雄市○○區○○○路 000 巷 00號 1 樓 全部 50,700元 117 高雄市○○區○○段 000　○號 高雄市○○區○○○路 000 巷 0○ 0 號 3 樓 全部 90,800元 118 高雄市○○區○○段 000　○號 高雄市○○區○○○路 000 巷 0○ 0 號 3 樓 全部 90,800元 119 高雄市○○區○○段 000　○號 高雄市○○區○○○路 000 巷 0○ 00 號 3 樓 全部 90,800元 120 高雄市○○區○○段 000　○號 高雄市○○區○○○路 000 巷 00號 1 樓 全部 50,700元 121 高雄市○○區○○段 000　○號 高雄市○○區○○○路 000 巷 0○ 00 號 3 樓 全部 90,800元 122 高雄市○○區○○段 000　○號 高雄市○○區○○○路 000 巷 00號 1 樓 全部 50,700元 123 高雄市○○區○○段 000　○號 高雄市○○區○○○路 000 巷 00號 1 樓 全部 50,700元 124 高雄市○○區○○段 000　○號 高雄市○○區○○○路 000 巷 00號 1 樓 全部 50,700元 125 高雄市○○區○○段 000　○號 高雄市○○區○○○路 000 巷 00號 1 樓 全部 50,700元 126 高雄市○○區○○段 000　○號 高雄市○○區○○○路 000 巷 00號 1 樓 全部 50,700元 127 高雄市○○區○○段 000　○號 高雄市○○區○○○路 000 巷 00號 1 樓 全部 50,700元 128 高雄市○○區○○段 000　○號 高雄市○○區○○○路 000 巷 0號 1 樓 全部 50,700元 129 高雄市○○區○○段 000　○號 高雄市○○區○○○路 000 巷 00○ 0 號 2 樓 全部 50,700元 130 高雄市○○區○○段 000　○號 高雄市○○區○○○路 000 巷 00號 1 樓 全部 50,700元 131 高雄市○○區○○段 000　○號 高雄市○○區○○○路 000 巷 00號 1 樓 全部 50,700元 132 高雄市○○區○○段 000　○號 高雄市○○區○○○路 000 巷 00號 1 樓 全部 50,700元 133 高雄市○○區○○段 000　○號 高雄市○○區○○○路 000 巷 00○ 0 號 2 樓 全部 50,700元 134 高雄市○○區○○段 000　○號 高雄市○○區○○○路 000 巷 00○ 0 號 2 樓 全部 50,700元 135 高雄市○○區○○段 000　○號 高雄市○○區○○○路 000 巷 00○ 0 號 2 樓 全部 50,700元 136 高雄市○○區○○段 000　○號 高雄市○○區○○○路 000 巷 0○ 00 號 2 樓 全部 90,800元 137 高雄市○○區○○段 000　○號 高雄市○○區○○○路 000 巷 0○ 00 號 3 樓 全部 90,800元 138 高雄市○○區○○段 000　○號 高雄市○○區○○○路 000 巷 0號 2 樓之38 全部 98,300元 139 高雄市○○區○○段 000　○號 高雄市○○區○○○路 000 巷 0號 全部 128,400元 140 高雄市○○區○○段 000　○號 高雄市○○區○○○路 000 巷 0號 3 樓之24 全部 93,800元 以下為被告陳威志所有之建物部分　　　　　　　　　　　　　　　　　　　　　　　　　　　　　     141 台南市○區○○段0000○號 台南市○區○○路000號　　　　 全部　　　 960,600元　 142 高雄市○○區○○段 000　○號 高雄市○○區○○○路 000 巷 00號 全部 128,400元 143 高雄市○○區○○段 000　○號 高雄市○○區○○○路 000 巷 00號 全部 128,400元 144 高雄市○○區○○段 000　○號 高雄市○○區○○○路 000 巷 00號 全部 128,400元 145 高雄市○○區○○段 000　○號 高雄市○○區○○○路 000 巷 00號 全部 128,400元 146 高雄市○○區○○段 000　○號 高雄市○○區○○○路 000 巷 00號 全部 128,400元 147 高雄市○○區○○段 000　○號 高雄市○○區○○○路 000 巷 00號 全部 128,400元 合計 　　　　　　　　　　　　 　　　　　　　　　　　　　　　 　　　　　 16,824,200元